【裁判字號】    95,交訴,203
【裁判日期】    951005
【裁判案由】    公共危險
【裁判全文】
臺灣臺中地方法院刑事判決             95年度交訴字第203號
公  訴  人  臺灣臺中地方法院檢察署檢察官
被      告  甲○○
                    國民
            丙○○
                    國民
上列被告等因過失致人於死等案件，經檢察官提起公訴（95年度
偵字第17932號），經本院合議庭裁定，由受命法官依法獨任進
行簡式審判程序判決如下：
    主  文
甲○○因過失致人於死，處有期徒刑捌月。
丙○○因過失致人於死，處有期徒刑拾月；又駕駛動力交通工具
肇事，致人死亡而逃逸，處有期徒刑柒月；應執行有期徒刑壹年
月。
    事  實
一、甲○○於民國（下同）九十五年七月十五日夜間二十一時三
    十分許，駕駛車牌號碼Ｈ八－六五五六號自用小客車，剛在
    臺中縣太平市○○路三一○號前慢車道上暫時停車下客，正
    起步變換車道至快車道，由北往南方向行駛時，本應注意汽
    車在快慢車道間變換車道時，應讓直行車先行，並注意安全
    距離。而依當時情形，又無不能注意之情事，竟疏於注意左
    後方有無直行車並保持安全距離，即貿然從右側慢車道變換
    車道至左側快車道，適違法之酒後血液中酒精濃度高達三○
    二點四ＭＧ/ＤＬ，已達不能安全駕駛程度之盧忠男，亦駕
    駛車牌號碼ＸＮ三－八○五號重機車，沿永豐路往大里市方
    向行駛，於行經永豐路三一○號前，見狀已閃煞不及，遂遭
    突然往左側變換車道之甲○○所駕Ｈ八─六五五六號自用小
    客車之左側車身碰撞，盧忠男人車倒地，往左側摔倒躺臥在
    逆向之北上快車道。斯時，丙○○亦駕駛ＮＵ－七三四三號
    自用小客車，沿永豐路由南在北上快車道行駛，見對向車道
    之甲○○駕駛自用小客車與盧忠男碰撞，盧忠南突然倒臥在
    北上快車道前方時，本應及時注意前方狀況並煞車，以避免
    撞及倒臥在北上快車道上之盧忠男，乃丙○○竟未注意及此
    ，未及時煞車，仍繼續前行，致丙○○所駕ＮＵ－七三四三
    號自用小客車之左側車頭保險桿下底盤結構前下巴，因此壓
    到盧忠男頭部，丙○○之車碰撞盧忠男後，竟未注意貿然倒
    車，是否會加速已壓在底盤結構前下巴之盧忠男死亡，即貿
    然倒車加速逃逸，盧忠男因此受顱腦損傷、胸部挫傷合併氣
    胸等傷，當場死亡。幸經路人記下逃逸之丙○○所駕汽車牌
    號，告知警方，始循線查知肇事逃逸者為丙○○。甲○○見
    肇事後，隨即委託路人以一一九報警，並於警員到達現場時
    ，自首犯罪，而接受裁判。
二、案經台中縣警察局霧峰分局報請台灣台中地方法院檢察署檢
    察官相驗後，自動檢舉偵查起訴。
    理  由
一、按除被告所犯為死刑、無期徒刑、最輕本刑為三年以上有期
    徒刑之罪或高等法院管轄第一審案件者外，於前條第一項程
    序進行中，被告先就被訴事實為有罪之陳述時，審判長得告
    知被告簡式審判程序之旨，並聽取當事人、代理人、辯護人
    及輔佐人之意見後，裁定進行簡式審判程序，刑事訴訟法第
    二百七十三條之一第一項定有明文。本件被告所犯係死刑、
    無期徒刑、最輕本刑為三年以上有期徒刑以外之罪，其於準
    備程序中就被訴事實為有罪之陳述，且經審判長告知被告簡
    式審判程序之旨，並聽取公訴人及被告等之意見後，本院合
    議庭認為適宜而裁定由受命法官獨任進行簡式審判程序，合
    先敘明。
二、上開犯罪事實業據被告甲○○、丙○○坦承不諱，核與被害
    人家屬乙○○、丁○○所指述之情節相符，並依卷附事故現
    場圖觀之，死者盧忠男與被告甲○○同向行駛，於自後方追
    撞前方變換車道之被告甲○○所駕駛車牌號碼Ｈ八－六五五
    六號自用小客車左側車身後，機車竟往左邊逆向車道滑行，
    在對向車道留下七點四公尺之刮地痕，死者盧忠男則摔落在
    左前方對向快車道時，足徵，死者盧忠男當時係突然受由右
    往左方向運動之巨大力量碰撞，才會使與被告甲○○同向直
    行之死者盧忠男，人車均往左前方向運動，造成死者盧忠男
    人車均停在左側逆向車道。況若非被告甲○○未注意左側有
    無直行來車，被告甲○○之Ｈ八－六五五六號自用小客車左
    側殊無可能與死者盧忠男之機車碰撞。次查盧忠男因此車禍
    死亡，亦經臺灣臺中地方法院檢察署檢察官會同檢驗員相驗
    屬實，製有相驗筆錄、相驗屍體驗斷書及相驗屍體證明書在
    卷可按。此外，並有勘驗筆錄、道路交通事故調查報告表（
    一）（二）、財團法人仁愛綜合醫院一般生化檢驗報告單、
    員警職務報告、相片十四張等附卷可稽。按在快慢車道間變
    換車道時，應讓直行車先行，並注意安全距離。車輛行駛時
    ，駕駛人應注意車前狀況，隨時採取必要之安全措施。道路
    交通安全規則第九十七條第五款、第九十四條第三項分別定
    有明文。被告甲○○駕駛汽車本應注意上開交通安全規責第
    九十七條第五款之規定，而被告丙○○亦應注意上述道路交
    通安全規則第九十四條第三項之規定，且依當時路狀，被告
    甲○○、丙○○二人又無不能注意之情形，竟均疏不注意為
    之，以致肇事，致盧忠男死亡，被告甲○○、丙○○二人均
    有過失。雖本件死者盧忠男亦疏於注意規定而違法於酒後血
    液中酒精濃度高達三○二點四ＭＧ/ＤＬ，已達不能安全駕
    駛程度時，仍駕駛車牌號碼ＸＮ三－八○五號重機車，沿永
    豐路往大里市方向行駛，亦與有過失，但被告甲○○、丙○
    ○二人仍難辭過失之責，而被告甲○○、丙○○二人之過失
    駕駛行為，核與盧忠男之死亡間，均具有相當因果關係，足
    認被告甲○○、丙○○二人自白，核與事實相符，堪予採信
    ，事證至臻明確，被告甲○○、丙○○二人犯行，均洵堪認
    定。
三、核被告甲○○所為係犯刑法第二百七十六條第一項之過失致
    死罪。被告丙○○則係犯刑法第二百七十六條第一項之過失
    致死罪及同法第一百八十五條之四之駕駛動力交通工具肇事
    ，致人死亡而逃逸罪。被告丙○○所犯上開二罪，犯意各別
    ，犯罪構成要件不同，應予分論併罰。被告甲○○於肇事後
    犯罪未發覺前，向台中縣警察局霧峰分局自首，有警局筆錄
    及道路交通事故調查報告表可稽，並接受裁判，應依法減輕
    其刑。爰審酌被告甲○○、丙○○二人手段、品行均尚佳，
    並無不良前科，詳如前述，此有台灣台中地方法院檢察署刑
    案資料查註紀錄表二份在卷可按、被告甲○○、丙○○二人
    過失程度之輕重、被害人盧忠男亦疏於注意規定而違法於酒
    後血液中酒精濃度高達三○二點四ＭＧ/ＤＬ，已達不能安
    全駕駛程度時，仍駕駛車牌號碼ＸＮ三－八○五號重機車，
    沿永豐路往大里市方向行駛，亦與有過失、被告甲○○、丙
    ○○二人肇事後均坦認罪愆，頗具悔意、及肇事後均表示願
    與被害人之家屬為民事和解，賠償損害，惟因被害人之繼承
    人尚未確定，及被害人之家屬要求賠償總金額達八百萬元（
    含強制險），以致尚未達成民事和解，犯後態度尚佳等一切
    情狀，分別量處如主文所示之刑，被告丙○○部分，並定其
    應執行刑，以資懲儆。
據上論斷，應依刑事訴訟法第二百九十九條第一項前段、第二百
七十三條之一第一項、刑法第一百八十五條之四、第二百七十六
條第一項、第六十二條前段、第五十一條第五款、刑法施行法第
一條之一第一項、第二項前段，判決如主文。
中    華    民    國    95    年    10    月    5     日
                          臺灣臺中地方法院交通法庭
                                    法  官  洪俊誠
以上正本證明與原本無異。
如不服本判決，應於判決送達後十日內向本院提出上訴狀，上訴
於臺灣高等法院臺中分院(須附繕本)。
                                    書記官  蕭榮峰
中    華    民    國    95    年    10    月    5     日
附錄論罪科刑實體法條文：
刑法第276條第1項（過失致死罪）：
因過失致人於死者，處2年以下有期徒刑、拘役或2千元以下罰金
。
（罰金部份業經刑法施行法第一條之一第二項前段提高三十倍為
新台幣六萬元）
刑法第185條之4（肇事遺棄罪）：
駕駛動力交通工具肇事，致人死傷而逃逸者，處6月以上5年以下
有期徒刑。
刑法施行法第一之一條（95年06月14日修正）：
中華民國九十四年一月七日刑法修正施行後，刑法分則編所定罰
金之貨幣單位為新臺幣。
九十四年一月七日刑法修正時，刑法分則編未修正之條文定有罰
金者，自九十四年一月七日刑法修正施行後，就其所定數額提高
為三十倍。但七十二年六月二十六日至九十四年一月七日新增或
修正之條文，就其所定數額提高為三倍。


司法院資訊處製作；財團法人民間司法改革基金會備份。
